【裁判字號】    97,易,1492
【裁判日期】    970922
【裁判案由】    竊盜
【裁判全文】
臺灣彰化地方法院刑事判決              97年度易字第1357號
公  訴  人  臺灣彰化地方法院檢察署檢察官
被      告  乙○○
上列被告因竊盜案件，經檢察官提起公訴（97年度偵字第6096號
、第6588號），本院合併審理後，判決如下：
    主  文
乙○○所犯如附表所示之罪，各應處如附表所示之刑。
    犯罪事實
一、乙○○前曾於民國94年間，因施用毒品案件，經本院以94年
    度訴字第595 號，判處應執行有期徒刑1 年確定（第1 案）
    ；又於同年間，因施用毒品案件，經本院以94年度訴字第14
    15號，分別判處有期徒刑1 年及7 月確定（第2 案）；再於
    94年間，因連續加重竊盜案件，經臺灣嘉義地方法院以94年
    度簡上字第207 號，判處有期徒刑1 年2 月確定（第3 案）
    ，且第2 、3 案經定應執行有期徒刑2 年6 月確定，且與第
    1 案接續執行，嗣後復經減刑，甫於96年11月7 日縮短刑期
    執行完畢。詎其仍不知悔改，因缺錢花用，即基於意圖為自
    己不法所有之各別犯意，於附表所示之時間、地點，分別以
    附表所示之方式，竊取附表所示之鷹架等財物。嗣後經附表
    所示之查獲經過，始查知上情。
二、案經彰化縣警察局彰化分局、員林分局報告臺灣彰化地方法
    院檢察署檢察官偵查起訴。
    理    由
壹、證據能力部分：
    本案全部卷證所涵括之供述證據及非供述證據，經公訴人及
    被告乙○○均同意全部證據之證據能力，是後述所引用證據
    之證據能力均無疑義，合先敘明。
貳、事實認定及論罪科刑部分：
一、訊據被告就附表所示之竊盜犯行均坦承不諱，且據證人即附
    表所示被害人甲○○、陳明賜於警詢時均證述遭竊物品綦詳
    ，及證人即港尾盛資源回收場負責人蕭麗如證述被告載運附
    表編號1 所示鷹架變賣之情綦詳，並有被告駕車至資源回收
    場變賣贓物之監視器側錄照片2 紙、資源回收業者收受物品
    登記簿1 紙、現場查獲照片3 紙及贓物認領保管單3 紙在卷
    可稽，足認被告不利於己之自白，應認與事實相符。再被告
    於竊得附表所示物品後，即載往變賣及留供己用，顯見被告
    於為附表所示2 次竊盜犯行時，均有為自己不法所有之意圖
    至明。本案事證已臻明確，被告犯行均堪認定，皆應予依法
    論科。
三、核被告所為，均係犯刑法第320 條第1 項之普通竊盜罪。被
    告前曾於94年間，因施用毒品案件，經本院以94年度訴字第
    595 號，判處應執行有期徒刑1 年確定（第1 案）；又於同
    年間，因施用毒品案件，經本院以94年度訴字第1415號，分
    別判處應執行有期徒刑1 年及7 月確定（第2 案）；再於94
    年間，因連續加重竊盜案件，經臺灣嘉義地方法院以94年度
    簡上字第207 號，判處有期徒刑1 年2 月確定（第3 案），
    且第2 、3 案經定應執行有期徒刑2 年6 月確定，且與第 1
    案接續執行，嗣後復經減刑，甫於96年11月7 日縮短刑期執
    行完畢等情，有臺灣高等法院被告前案紀錄表存卷可參，其
    於前受有期徒刑執行完畢後，5 年內故意再犯本件有期徒刑
    以上之2 罪，為累犯，各應依刑法第47條第1 項規定，分別
    加重其刑。再被告所為附表編號1 所示之竊盜犯行，係於被
    害人甲○○尚未報案，且有偵查犯罪職權之機關尚不知該竊
    盜犯行之犯罪嫌疑人前，即主動向盤查員警自首，此有證人
    甲○○於警詢之證述，及職務報告1 紙在卷可參，而被告又
    有接受審判之情，從而被告就附表編號1 所示之該次竊盜犯
    行，應依刑法第62條前段規定減輕其刑，且先加後減之。爰
    審酌被告正值壯年，竟不思循正當途徑獲取財物，惟被告所
    竊得如附表編號1 所示之鷹架1 批，價值尚微，且被害人甲
    ○○亦表示不要提出求償及告訴；另被告所竊得如附表編號
    2 所示之自小貨車1 部，則係於86年間出廠，遭竊當時價值
    約9 萬元，復經被害人陳明賜領回該車，再被告行竊手段尚
    屬溫和，犯後就附表編號1 所示犯行又能自首坦認犯行，犯
    後態度尚佳等一切情狀，核情分別量處如附表所示之刑，並
    分別諭知易科罰金之折算標準。扣案之鑰匙1 支，係被告所
    有，供其竊取附表編號2 所示自小貨車所用之工具，業據被
    告自承在卷，應依刑法第38條第1 項第2 款規定，宣告沒收
    。
據上論斷，應依刑事訴訟法第299 條第1 項前段，刑法第320 條
第1 項、第47條第1 項、第62條前段、第41條第1 項前段、第38
條第1 項第2 款，刑法施行法第1 條之1 第1 項、第2 項前段，
判決如主文。
本案經檢察官王元郁到庭執行職務。
中    華    民    國    97    年    9     月    22    日
                  刑事第八庭法  官  簡婉倫
以上正本證明與原本無異。
如不服本判決，應於判決送達後10日內，向本院提出上訴書狀，
上訴書狀應「敘述具體上訴理由」，並按他造當事人之人數附繕
本。「切勿逕送上級法院」。
告訴人或被害人對於判決如有不服具備理由請求檢察官上訴者，
其上訴期間之計算係以檢察官收受判決正本之日期為準。
中    華    民    國    97    年    9     月    22    日
                            書記官  林盛輝
附錄本案論罪科刑法條
中華民國刑法第320條第1項
意圖為自己或第三人不法之所有，而竊取他人之動產者，為竊盜
罪，處 5 年以下有期徒刑、拘役或 5 百元以下罰金。
附表
┌─┬────┬─────┬───┬──────────┬─────┬───────────┬─────┐
│編│時    間│ 地    點 │被害人│     方     式      │財     物 │       查獲經過       │ 應處罪刑 │
│號│        │          │      │                    │（新臺幣）│                      │          │
├─┼────┼─────┼───┼──────────┼─────┼───────────┼─────┤
│1 │97年5 月│南投縣南投│甲○○│乙○○獨自駕駛竊得之│鷹架1 批（│嗣於97年6 月10日上午10│乙○○竊盜│
│  │27日凌晨│市○○路14│      │車號4962-GC 號自小貨│重約150 公│時10分，乙○○在彰化縣│，累犯，處│
│  │4時許   │53巷25號  │      │車（此部分經檢察官另│斤，價值約│員林鎮○○路與浮圳路口│拘役拾日│
│  │        │          │      │行偵辦，未經起訴），│3,000元） │遭警盤查時，即於有偵查│，如易科罰│
│  │        │          │      │至左揭地點後，由蕭慶│          │權限及機關或個人發覺其│金，以新臺│
│  │        │          │      │瑞徒手搬運置於該地之│          │左揭竊盜行為前，主動向│幣壹仟元折│
│  │        │          │      │鷹架1 批後，以該自小│          │盤查員警自首該次竊盜犯│算壹日。  │
│  │        │          │      │貨車載運變現供己花用│          │行，並接受裁判        │          │
├─┼────┼─────┼───┼──────────┼─────┼───────────┼─────┤
│2 │97年6 月│南投縣南投│陳明賜│乙○○獨自持拿其所有│車號H7-704│嗣因陳明賜報警失竊，經│乙○○竊盜│
│  │28日下午│市○○路 1│（起訴│非屬兇器之鑰匙1 支，│7 號自小貨│警於97年6 月29日凌晨 2│，累犯，處│
│  │1時45分 │段383巷內 │書誤載│啟動車號H7-7047 號自│車（價值約│時許，發現乙○○與其不│有期徒刑伍│
│  │        │          │為陳明│小貨車之電門後駛離竊│9萬元）   │知情友人王怡蓁接近該自│月，如易科│
│  │        │          │嗣）  │取之，並將該自小貨車│          │小貨車，而當場查獲，並│罰金，以新│
│  │        │          │      │藏放於彰化縣芬園鄉同│          │扣得乙○○所有，供其於│臺幣壹仟元│
│  │        │          │      │安村大彰路3 段95巷內│          │左揭時、地行竊所用之鑰│折算壹日。│
│  │        │          │      │產業道路果園停放    │          │匙1 支                │扣案之鑰匙│
│  │        │          │      │                    │          │                      │壹支沒收。│
└─┴────┴─────┴───┴──────────┴─────┴───────────┴─────┘


司法院資訊處製作；財團法人民間司法改革基金會備份。
